臺灣高雄地方法院刑事裁定　　　　　　　　　　　　　九十一年度交聲字第七三號
　　原處分機關　高雄巿交通事件裁決所
　　異　議　人　甲○○
　　即受處分人
右列受處分人因違反道路交通管理處罰條例案件，對於高雄市交通事件裁決所於九十
一年一月廿八日所為之處分（原處分：高市交裁第裁三二－Ｚ00000000號）
，聲明異議，本院裁定如左：
    主  文
異議駁回。
    理  由
一、本件異議意旨略以：異議人（即受處分人）甲○○於民國九十一年一月十二日晚
    上八時許，駕駛鴻毅通運公司所有之ＸＵ－三七七號營業曳引車，由北向南行駛
    國道一號中山高速公路，至南向三三三公里處，因感覺甚疲勞，故將曳引車駛至
    路邊停置休息，又為解除疲勞，順便拿一瓶置在車上之「維士比」喝，然後在車
    上睡覺，並未行駛，直至巡邏警察逕過，見異議人之曳引車停放路邊，始將異議
    人喚醒，稱異議人違規停車，命異議人提示駕駛執照並受檢，又測試異議人是否
    喝酒，結則測得呼氣酒精濃度為公升○．四一毫克，即發單舉發。而異議人係因
    太疲勞不勝駕駛，自認不宜再開車，為安全起見，乃將曳引車停放路邊並休息，
    並非酒後駕車。異議人雖對另遭舉發未帶駕照部分，並無異議，惟對遭舉發酒精
    度超過標準而駕車一節則難以甘服。爰於法定期間內提出異議，請求撤銷原處分
    云云。
二、按汽車駕駛人，駕駛汽車經測試檢定，酒精濃度過規定標準者，處新臺幣一萬五
    千元以上六萬元以下罰鍰，並當場禁止其駕駛及吊扣其駕駛執照一年，道路交通
    管理處罰條例第三十五條第一項第一款定有明文。另道路交通安全規則第一百十
    四條第二款則規定：飲用酒類後其吐酒氣所含酒精濃度超過每公升○．二五毫克
    以上者，不得駕車。本件異議人於九十一年一月十二日晚上八時卅六分許，駕駛
    ＸＵ－三七七號營業貨櫃曳引車，在國道一號南向三三二公里處，為警實施呼氣
    酒精濃度測試檢定，其每公升呼氣酒精濃度為○．四一毫克之事實，為異議人所
    不否認，且有國道公路警察局第五隊之舉發單及酒精濃度測定值一紙在卷可稽，
    異議人雖辯稱：係飲用「維士比」，且飲用後，在車上休息，並未駕車云云。惟
    查，異議人若因疲累欲休息，一般應將所駕駛車輛入國道高速公路休息站或出高
    速公路後，在得停放車輛之處休息，始符常情，然異議人卻係將曳引車停放高速
    公路戰備跑道邊，其辯稱：在此休息云云，又未能提出何事證以資證明，實難採
    信。再查，縱異議人確為前開與常情不符之休息行為，但因其並未離開所駕駛之
    車輛，而在隨時可行駛之狀態中，且車輛仍在供一般駕駛人使用並禁止停車之高
    速公路上，其顯然仍屬道路交通管理處罰條例所規範「維護交通秩序、確保交通
    安全」之範圍內，縱使其所駕駛之車輛當時並未在行駛中，依當時之狀態，異議
    人仍屬該條例所稱之「汽車駕駛人」。則其於駕駛汽車經舉發單位測試檢定呼氣
    酒精濃度為超過規定標準之每公升○．四一毫克，則原處分機關連同未帶駕照部
    分，共裁處異議人罰鍰新臺幣三萬七千八百元（其中未帶駕駛部分裁處新臺幣三
    百元），並吊扣其駕駛執照十二個月（即一年），其與前開規定無違，並符合交
    通部與內政部發布之「違反道路交通管理事件統一裁罰標準及處理細則」所定之
    「裁罰標準表」規定，於法即無不合。綜上所述，本院認異議人之異議並無理由
    。
三、據上論斷，應依道路交通案件處理辦法第十九條，裁定如主文。
中      華      民      國    九十一    年      三  月     十九     日
                              臺灣高雄地方法院交通法庭
                                  法  官  邱  明  弘
右正本證明與原本無異。
如不服本裁定，應於裁定送達後五日內，向本院提出抗告狀。
                                  書記官  顏  平  國
中    華    民    國      九十一      年      三      月      十九      日
